【裁判字號】    90,易,833
【裁判日期】    900427
【裁判案由】    毒品危害防制條例
【裁判全文】
臺灣臺中地方法院刑事判決                            九十年度易字第八三三號
    公  訴  人  台灣台中地方法院檢察署檢察官
    被      告  甲○○
右列被告因違反毒品危害防制條例案件，經檢察官提起公訴（九十年度毒偵字第三八
一號），本院判決如左：
    主  文
甲○○連續施用第二級毒品，累犯，處有期徒刑陸月，如易科罰金，以參佰元折算壹
日。
扣案膠袋內殘留安非他命晶體殘渣沒收並銷燬；吸食器壹組、塑膠袋一個沒收之。
    事  實
一、甲○○（前曾於民國八十五年一月間因違反麻醉藥品管理條例罪，經本院（八十
    四年度易字第五五二０號）判處有期徒刑六月確定，於八十五年九月十七日執行
    完畢；復於八十五年九月、八十六年八月間，再因違反麻醉藥品管理條例案件，
    分別經本院判處有期徒刑六月（八十五年度簡字第三八九號）、八月（八十六年
    度易字第四五八七號），合併應處執行有期徒刑一年一月，於八十七年六月七日
    執行完畢）前於八十九年十一月間因施用毒品案件，經依本院以八十九年度毒聲
    字第六七八六號裁定送觀察、勒戒，嗣經觀察、勒戒認後無繼續施用毒品之傾向
    ，由臺灣台中地方法院檢察署檢察官於八十九年十二月四日以八十九年度毒偵字
    第七三五一號為不起訴處分。惟甲○○自前觀察勒戒完畢出所後，復另行起意，
    再度基於施用第二級毒品安非他命之概括犯意，自八十九年十二月二十五日起，
    至九十年一月十一日凌晨三時許止，先後多次在台中縣豐原市○○○路附近等地
    ，以將安非他命置於玻璃吸食器內，下面用火燒烤，吸其所產生之煙氣方式，非
    法施用安非他命，平均約一星期吸用一次，然尚未成癮。嗣於九十年一月十一日
    下午四時二十分許，在甲○○駕駛其竊得之車牌號碼ＨＣ─０五八九號箱型自小
    客車，在台中縣神岡鄉○○路河堤旁，經警查獲（竊盜部份另案起訴），並扣得
    甲○○所有且供其施用安非他命所用之吸食器一組及膠袋內殘留安非他命晶體殘
    渣之塑膠袋一個。經依本院於九十年一月十二日以九十年度毒聲字第二二二號裁
    定將甲○○送勒戒處所觀察、勒戒，並於同年一月十二日送臺灣臺中看守所附設
    勒戒處所執行。嗣經觀察、勒戒後，陳聖峰仍有繼續施用毒品傾向，檢察官乃聲
    請先令入戒治處所施以強制戒治，而由本院於九十年二月十三日以九十年度毒聲
    字第七六二號裁定令入戒治處所施以強制戒治一年。
二、案經台中縣警察局移送臺灣臺中地方法院檢察署檢察官偵查起訴。
    理  由
一、右揭犯罪事實，迭據被告甲○○於警訊及偵、審中坦承不諱，且被告於警訊時為
    警採取之尿液，經送請台中縣衛生局檢驗，亦驗出有甲基安非他命陽性反應，此
    有該衛生局九十年一月二十九日第一一０七四號檢驗尿水報告書一紙在卷可資佐
    證（見偵查卷宗第三十三頁），此外復有被告所有之吸食器一組及殘留安非他命
    晶體殘渣之塑膠袋一個扣案可資佐證，顯見被告自白與事實相符。而得使本院確
    信被告前述自白之犯罪事實確屬真實。惟被告前經依本院以八十九年度毒聲字第
    六七八六號裁定送觀察、勒戒，嗣經觀察、勒戒後認無繼續施用毒品之傾向，由
    臺灣台中地方法院檢察署檢察官於八十九年十二月四日以八十九年度毒偵字第七
    三五一號為不起訴處分，有上開裁定及不起訴處分書在卷足憑。其於五年後再犯
    毒品危害防制條例第十條之罪，經依本院於九十年一月十二日以九十年度毒聲字
    第二二二號裁定送臺灣台北看守所附設勒戒處所觀察、勒戒，並於同年一月十二
    日送該勒戒處所執行。嗣該所執行觀察、勒戒後，認被告「有繼續施用毒品傾向
    」，有該所九十年一月十九日出具之「有無繼續施用毒品傾向證明書」（見偵查
    卷宗第三十七頁），及本院九十年度毒聲字第二二二號裁定各一紙在卷可參，罪
    證明確，被告犯行堪以認定。
二、查安非他命屬中樞神經興奮劑，具有輕微之成癮性，服用後會產生依賴性、耐藥
    性，並引起不安、頭昏、顫抖、亢進性反應、失眠、焦慮、譫妄、慢性中毒、精
    神障礙、類似精神分裂症之錯覺、幻覺、妄想及伴有行動與性格異常等副作用，
    其劑量增大時，甚或會導致死亡；而其慣用者，由於精神錯亂，更具有暴力攻擊
    及反社會行為等傾向，情況極為嚴重；尤以戒解不易，其毒害不在煙毒之下。乃
    經立法院於八十六年十月三十日三讀通過毒品危害防制條例，將其列為第二級毒
    品，該條例並於八十七年五月二十日公布，同年月二十二日生效。按安非他命係
    毒品危害防制條例第二條第二款所稱之第二級毒品，被告施用安非他命之行為，
    核其所為係犯毒品危害防制條例第十條第二項施用第二級毒品罪。又被告多次非
    法施用安非他命行為，時間緊接，反覆為之，所犯又係同一罪名之罪，顯係基於
    概括之犯意，應依連續犯一罪，並加重其刑。再被告持有安非他命後，進而施用
    ，其持有之低度行為應被施用高度行為所吸收，不另論其持有第二級毒品罪。又
    被告前於八十五年一月間因違反麻醉藥品管理條例罪，經本院（八十四年度易字
    第五五二０號）判處有期徒刑六月確定，於八十五年九月十七日執行完畢；復於
    八十五年九月、八十六年八月間，再因違反麻醉藥品管理條例案件，分別經本院
    判處有期徒刑六月（八十五年度簡字第三八九號）、八月（八十六年度易字第四
    五八七號），合併應處執行有期徒刑一年一月，於八十七年六月七日執行完畢之
    事實，業經被告供明在卷，並有本院被告全國前案紀錄表及臺灣台中地方法院檢
    察署刑案資料紀錄表各一紙在卷可稽，其於執行完畢後五年以內再犯有期徒刑以
    上之本罪，應依累犯之規定，加重其刑，並遞加之。爰審酌被告因吸用毒品安非
    他命觸法，經警查獲後仍不斷然戒絕，而隨即再犯，且經送觀察、勒戒後，仍有
    繼續施用毒品傾向而不知悔改，與其犯罪之動機、目的、手段、吸食安非他命時
    間、所生危害係屬藥物自殘，尚未嚴重破壞社會秩序、侵害他人權益，及犯罪後
    坦承不諱態度良好等一切情狀，量處如主文所示之刑，並諭知易科罰金之折算標
    準。
三、末查，扣案殘留安非他命晶體殘渣之塑膠袋一個係被告所有，業據被告陳明在卷
    ，而膠袋內殘留安非他命晶體屬毒品危害防制條例第二條第二款所稱之第二級毒
    品，爰依同條例第十八條第一項前段規定沒收銷燬之。另扣案吸食器一組、塑膠
    袋一個，係被告所有且供其非法施用安非他命所用之物，並據被告供明在卷，爰
    依刑法第三十八條第一項第二款規定，併宣告沒收。
據上論斷，應依刑事訴訟法第二百九十九條第一項前段，毒品危害防制條例第十條第
二項、第十八條第一項前段，刑法第二條第一項前段、第十一條前段、第五十六條、
第四十七條、第四十一條第一項前段、第三十八條第一項第二款，罰金罰鍰提高標準
條例第二條，判決如主文。
本案經檢察官徐錫祥到庭執行職務
中      華      民      國    九十      年      四      月    二十七    日
                                      臺灣臺中地方法院刑事第六庭
                                          法  官  楊  熾  光
右正本證明與原本無異。
如不服本判決，應於送達後十日內向本院提出上訴狀 （須附繕本） ，上訴於台灣高等
法院台中分院。
                                          書記官
中      華      民      國    九十      年      四      月    二十七    日
附錄本案所犯法條全文
毒品危害防制條例第十條第二項
施用第二級毒品者，處三年以下有期徒刑。


司法院資訊處製作；財團法人民間司法改革基金會備份。
